臺灣板橋地方法院刑事判決　　　　　　　　　　　　　九十三年度訴字第六五二號
　　公　訴　人　臺灣板橋地方法院檢察署檢察官
　　被　　　告　乙○○
右列被告因違反槍砲彈藥刀械管制條例案件，經檢察官提起公訴（九十二年度偵字第
二一八三五號），甲○於準備程序進行中，被告就被訴事實為有罪之陳述，經告知被
告簡式審判程序之旨，並聽取當事人之意見後，裁定進行簡式審判程序判決如左：
    主  文
乙○○未經許可無故寄藏可發射子彈具有殺傷力之改造玩具手槍，處有期徒刑壹年貳
月，併科罰金新臺幣拾萬元，罰金如易服勞役，以新臺幣玖佰元即銀元佰元折算壹
日，緩刑肆年。
扣案如附表所示之改造玩具手槍伍枝、彈匣拾個、槍管伍枝、子彈顆、霰彈貳顆，
均沒收。
    事  實
一、乙○○明知具有殺傷力之改造手槍、子彈、及槍枝之主要組成零件槍管、彈匣等
    物，均屬槍砲彈藥刀械管制條例所管制之物，非經主管機關許可不得寄藏、持有
    之。民國九十二年十一月中旬某日，乙○○受李泳德（由甲○另案審判）所託，
    將李泳德及不詳年籍綽號「阿明」之男子所持有，具有殺傷力之改造手槍五枝（
    起訴書附表誤繕為制式手槍一枝、改造手槍四枝）、彈匣十個（編號十一之彈匣
    ，係供扣案無殺傷力之仿克拉克廠玩具手槍使用，非槍枝之主要組成零件，原起
    訴意旨誤列為犯罪事實，應予指明）、槍管五枝、子彈四顆以及霰彈二顆等物，
    藏放於其位於臺北縣板橋市○○街六十三巷二號五樓住處（所寄藏之改造手槍、
    子彈、槍枝主要組成零件詳如附表所示）。嗣經警實施通訊監察，查知李泳德將
    至乙○○處取槍一事，而於九十二年十二月十八日十九時五分許，依法於乙○○
    上開住處搜索後查獲，並扣得如附表所示之改造手槍、子彈、槍枝主要組成零件
    等物。
二、案經臺北縣政府警察局報請臺灣板橋地方法院檢察署檢察官偵查起訴。
    理  由
一、本件原起訴意旨誤認被告之犯罪事實，而認其涉犯槍砲彈藥刀械管制條例第七條
    第四項、第十條第四項、第十二條第四項及第十三條第四項等罪，屬最輕本刑三
    年以上有期徒刑之罪。惟經公訴人於甲○審理時，當庭表示起訴法條有誤，變更
    起訴法條為槍砲彈藥刀械管制條例第十一條第四項、第十二條第四項及第十三條
    第四項等罪，而非屬最輕本刑三年以上有期徒刑之罪，復經被告自白犯罪，自得
    適用簡式程序審判，亦不適用強制辯護，合先敘明。
二、訊據被告乙○○對於右揭時地寄藏槍、彈、槍枝主要組成零件之犯行均坦承不諱
    ，且有附表所示之槍、彈、槍枝主要組成零件扣案為證，復與另案被告李泳德所
    承情節相符。且本案係經警實施通訊監察，掌握李泳德取槍時間，依法執行搜索
    而查獲，有通訊監察譯文、搜索票影本、搜索扣押筆錄、扣押物品目錄表、證明
    書等在卷可稽（見偵查卷第二十四頁至二十七頁）。又上開槍、彈、槍枝主要組
    成零件，經送請內政部警政署刑事警察局鑑驗，認扣案槍枝五枝，均係由金屬玩
    具槍身更換土造金屬槍管所製成，可擊發適用子彈，具有殺傷力；扣案彈匣十個
    ，可裝填子彈，供扣案槍枝使用，槍管五枝，亦可供本案扣案槍枝換裝使用；又
    扣案子彈四發，係土造子彈，經採樣一顆試射，可擊發具有殺傷力；扣案霰彈則
    為１２ＧＡＵＧＥ制式霰彈，具有殺傷力，有該局九十三年二月二十日刑鑑字第
    ○九二○二四○四六八號鑑驗通知書在卷為據。從而本件被告無故寄藏槍、彈、
    槍枝主要組成零件之犯行明確，應依法論處。
三、被告未經許可無寄藏可發射子彈具有殺傷力之改造玩具手槍、槍管、彈匣及子彈
    ，核其所為，係犯槍砲彈藥刀械管制條例第十一條第四項、第十二條第四項、第
    十三條第四項之未經許可無故寄藏其他可發射子彈具有殺傷力之各式槍罪、未經
    許可無故寄藏彈藥罪、未經許可無故寄藏槍枝主要組成零件罪。被告持有槍、彈
    、槍枝主要組成零件之行為，為寄藏行為之部分行為，無庸另論；被告以一寄藏
    行為而觸犯上開三罪名，為想像競合犯，應從一重之寄藏槍枝罪處斷。原起訴意
    旨雖指稱被告涉犯寄藏制式手槍、模型槍、炸彈之犯行，惟查本案扣得之槍枝，
    均屬金屬玩具槍身更換土造金屬槍管所製成，非屬槍砲彈藥刀械管制條例第七條
    或第十條所指制式手槍、模型槍，業經鑑認明確；又扣案之子彈、霰彈，均係供
    槍枝擊發之子彈，而無自發引爆設計，非屬槍砲彈藥刀械管制條例所列管之炸彈
    ，而屬槍砲彈藥刀械管制條例第十二之子彈，而非同法第七條之炸彈，原起訴意
    旨未予辨明，而誤引起訴法條。惟公訴人業於甲○審理時，當庭變更起訴法條，
    製有筆錄在卷為據，甲○自應逕依公訴人變更後之起訴法條論罪科刑，而不再裁
    判中另為變更起訴法條之諭知。爰審酌被告因一時失慮觸法，其僅單純受寄藏放
    槍彈，並未恃械逞兇，亦無任何擁槍自重或強脅滋事等情事，復酌其生活情狀、
    犯罪手段、所生危害等一切情狀，量處如主文所示之刑，並就罰金刑部分諭知易
    服勞役之折算標準。末查，被告未曾受有期徒刑以上刑之宣告，有臺灣高等法院
    被告全國前案紀錄表在卷為憑，其因一時失慮偶罹刑典，犯後能如實坦承犯行，
    顯已深知惕厲；且被告有正當工作，目前獨力撫養一子，有其在職證明、
    本在卷足據，足認其經此教訓，應知自省而不至再犯，甲○認其刑之宣告以暫不
    執行為適當，併予宣告緩刑四年，以期自新。至於如附表所示之改造手槍五枝、
    彈匣十個、槍管五枝，以及鑑定後剩餘之扣案子彈三顆、霰彈二顆，均屬違禁物
    ，應宣告沒收。至於採樣試射之扣案子彈一顆，業經試射後失其效能而不再具殺
    傷力，自不另宣付沒收，附此敘明。
據上論斷，應依刑事訴訟法第二百九十九條第一項前段，槍砲彈藥刀械管制條例第十
一條第四項、第十二條第四項，刑法第十一條前段、第五十五條、第四十二條第二項
、第七十四條第一款、第三十八條第一項第一款，罰金罰鍰提高標準條例第二條，現
行法規所定貨幣單位折算新臺幣條例第二條，判決如主文。
本案經檢察官徐名駒到庭執行職務。
中　　　華　　　民　　　國　　九十三　　年　　　五　　　月　　二十一　　日
                                    臺灣板橋地方法院刑事第十庭
                                            法  官  林漢強
右正本證明與原本無異。
如不服本判決應於送達後十日內向甲○提出上訴狀。
                                            書記官  黃大千
中　　　華　　　民　　　國　　九十三　　年　　　五　　　月　　二十一　　日
附錄本案所犯法條全文
槍砲彈藥刀械管制條例第十一條
未經許可，製造、販賣或運輸第四條第一項第一款所稱其他可發射金屬或子彈具有殺
傷力之各式槍砲者，處五年以上有期徒刑，併科新臺幣一千萬元以下罰金。
未經許可，轉讓、出租或出借前項所列槍砲者，處三年以上十年以下有期徒刑，併科
新臺幣七百萬元以下罰金。
意圖供自己或他人犯罪之用，而犯前二項之罪者，處無期徒刑或七年以上有期徒刑，
併科新臺幣一千萬元以下罰金。
未經許可，持有、寄藏或意圖販賣而陳列第一項所列槍砲者，處一年以上七年以下有
期徒刑，併科新臺幣七百萬元以下罰金。
第一項至第三項之未遂犯罰之。
槍砲彈藥刀械管制條例第十二條
未經許可，製造、販賣或運輸子彈者，處一年以上七年以下有期徒刑，併科新台幣五
百萬元以下罰金。
未經許可，轉讓、出租或出借子彈者，處六月以上五年以下有期徒刑，併科新台幣三
百萬元以下罰金。
意圖供自己或他人犯罪之用，而犯前二項之罪者，處三年以上十年以下有期徒刑，併
科新台幣七百萬元以下罰金。
未經許可，持有、寄藏或意圖販賣而陳列子彈者，處五年以下有期徒刑，併科新台幣
三百萬元以下罰金。
第一項至第三項之未遂犯罰之。
槍砲彈藥刀械管制條例第十三條
未經許可，製造、販賣或運輸槍砲、彈藥之主要組成零件者，處三年以上十年以下有
期徒刑，併科新台幣七百萬元以下罰金。
未經許可，轉讓、出租或出借前項零件者，處一年以上七年以下有期徒刑，併科新台
幣五百萬元以下罰金。
意圖供自己或他人犯罪之用，而犯前二項之罪者，處五年以上有期徒刑，併科新台幣
一千萬元以下罰金。
未經許可，持有、寄藏或意圖販賣而陳列第一項所列零件者，第六月以上五年以下有
期徒刑，併科新台幣三百萬元以下罰金。
第一項至第三項之未遂犯罰之。
附表
┌──┬────────┬─────────┬──┬──────────┐
│目次│　 　名稱　　　 │　仿製廠牌、型號　│數量│　 槍枝管制編號　　 │
├──┼────────┼─────────┼──┼──────────┤
│ １ │制式貝瑞塔９２型│仿ＢＥＲＥＴＴＡ廠│ １ │0000000000│
│　　│手槍　　　　　 │半自動手槍　　　　│　　│　　　　　　　　　　│
├──┼────────┼─────────┼──┼──────────┤
│ ２ │仿ＦＢＩ（１９１│仿ＦＮ廠半自動手槍│ ３ │0000000000│
│　　│０）型改造手槍　│　　　　　　　　　│　　│0000000000│
│　　│　　　　　　　　│　　　　　　　　　│　　│0000000000│
│　　│　　　　　　　　│　　　　　　　　　│　　│　　　　　　　　　　│
├──┼────────┼─────────┼──┼──────────┤
│ ３ │貝瑞塔改造手槍　│仿ＢＥＲＥＴＴＡ廠│ １ │0000000000│
│　　│　　　　　　　　│半自動手槍　　　　│　　│　　　　　　　　　　│
├──┼────────┼─────────┼──┼──────────┤
│ ４ │改造子彈　　　　│土造子彈　　　　　│ ４ │其中一顆業經試射，僅│
│　　│　　　　　　　　│　　　　　　　　　│　　│沒收三顆。　        │
├──┼────────┼─────────┼──┼──────────┤
│ ５ │散彈　　　　　　│１２ＧＡＵＧＥ制式│ ２ │　　　　　　　　　　│
│　　│　　　　　　　　│散彈　　　　　　　│　　│　　　　　　　　　　│
├──┼────────┼─────────┼──┼──────────┤
│ ７ │彈匣　　　　　　│　　　　　　　　　│１０│                    │
│　　│　　　　　　　　│　　　　　　　　　│　　│                    │
├──┼────────┼─────────┼──┼──────────┤
│ ８ │槍管　　　　　　│　　　　　　　　　│ ５ │　　　　　　　　　　│
│　　│　　　　　　　　│　　　　　　　　　│　　│　　　　　　　　　　│
└──┴────────┴─────────┴──┴──────────┘
